【裁判字號】    97,消債清,89
【裁判日期】    971104
【裁判案由】    清算事件
【裁判全文】
臺灣臺北地方法院民事裁定            97年度消債清字第89號
聲  請  人
即債務人    甲○○
代  理  人  王俊翔律師
                      1
上列當事人聲請消費者債務清理事件，本院裁定如下：
    主  文
債務人甲○○自中華民國九十七年十一月四日下午四時起開始清
算程序，並同時終止清算程序。
    理  由
一、按更生方案未依消費者債務清理條例第59條、第60條規定可
    決時，除有該條例第64條規定之情形外，法院應以裁定開始
    清算程序，消費者債務清理條例第61條定有明文。又法院開
    始清算程序之裁定，應載明其年、月、日、時，並即時發生
    效力，復為同條例第83條第1項所明定。次按，債務人之財
    產不敷清償清算程序之費用時，法院應裁定開始清算程序，
    並同時終止清算程序，同條例第85條第1項亦有明文。
二、查本件債務人聲請更生，前雖經本院裁定開始更生程序在案
    ，惟債務人所提之更生方案，未能依消費者債務清理條例第
    60條規定獲得債權人會議之可決。又本件斟酌債務人於民國
    （下同）97年9月8日第一次所提出之財產及收入狀況報告書
    、更生方案（以下簡稱第一次更生方案），其上記載聲請前
    2年之收入共計72萬元，平均每月收入約新台幣（下同）3萬
    元；聲請前2年之必要支出為624,000元（不包括協商攤還金
    ），平均每月支出為26,000元等語。嗣經本院司法事務官於
    97年9月26日開庭曉諭債務人應降低生活必要費用始認公允
    後，債務人於同年10月13日重新提出財產及收入狀況報告書
    、更生方案（以下簡稱第二次更生方案），雖已降低生活必
    要費用為每月19,400元，惟卻陳述自97年5月以後每月收入
    降為24,000元，並以該金額扣除必要生活費用後，主張每月
    還款4,600元（24,000－19,400＝4,600），較第一次更生方
    案每月還款金額7,600元更低。查債務人97年7月3日聲請更
    生時，於聲請狀載明「現雖擔任清潔隊員，每月亦僅有
    30,000之收入」等語（見該聲請狀第5頁倒數第6行），並提
    出收入切結書，切結其每月收入為3萬元（見本院97消債更
    字第441號卷聲證五），可見債務人97年5月份後之收入仍為
    每月3萬元，竟於本院要求降低生活費用後，於第二次更生
    方案改稱每月收入僅有24,000元，並依此主張每月可還款
    4,600元云云，並非公允，自不符合得由法院逕以裁定認可
    更生方案之要件，爰裁定如主文。
三、再查，依據債務人所提財產及收入狀況說明書所載，其並無
    可供即時換價之財產，有財政部台北市國稅局財產歸屬資料
    清單可稽。堪認債務人之財產應不敷清償清算程序之費用，
    爰依上開規定裁定開始本件清算程序，並同時終止清算程序
    。
中    華    民    國    97    年    11    月    4     日
              民事第二十二庭法      官  洪純莉
上為正本係照原本作成
開始清算程序之裁定不得抗告，如不服同時終止清算程序之裁定
，應於裁定送達後10日內，以書狀向本院提出抗告，並繳納抗告
費新台幣1,000元。
中    華    民    國    97    年    11    月    4     日
                            書  記  官  梁華卿


司法院資訊處製作；財團法人民間司法改革基金會備份。
